臺灣嘉義地方法院民事裁定
111年度聲字第257號 
聲  請  人  陳如芬  
聲  請  人  侯亦宣  


相  對  人  侯佳郎  
相  對  人  侯佳松  
上列當事人間聲請停止執行事件，本院裁定如下： 
    主  文
聲請人於為相對人提供擔保金額新臺幣伍拾捌萬陸仟零玖元後，
本院111年度司執字第17958號交還土地執行事件所為之強制執行
程序，於本院111年度訴字第710號債務人異議之訴等事件判決確
定或訴訟程序終結前，應暫予停止。
    理  由
一、聲請意旨略以：
(一)相對人與聲請人間交還土地執行強制執行事件，目前以鈞院
    111年度司執字第17958號執行程序繫屬在案（聲證一）。又
    相對人所持執行名義為鈞院106年度訴字第35號分割共有物
    民事判決（聲證二）。按共有物之裁判，執行法院固得依強
    制執行法第131條前項之規定，將各共有人分得部分點交之
    ，惟此乃強制執行法為配合民法第824條第2項及第3項規定
    ，以減輕訟累所為之規定。【關於交付土地部分，因非分割
    共有物訴訟之標的，且未經裁判，自無既判力可言】。倘依
    法應點交之共有人對於得依法請求點交之共有人有妨礙點交
    之實體法上法律關係存在，而該法律關係又未經法院於分割
    共有物訴訟中為實體權利存否之判斷者，揆諸強制執行法第
    14條第2項之立法旨趣，應認債務人得就實體上權利存否之
    爭執，提起異議之訴，以維護其權益(最高法院88年度台上
    字第557號判決參照)。是就共有物分割之裁判，依強制執行
    法第131條第1項前段規定為執行名義請求交付土地部分，揆
    諸前揭判決意旨說明，尚無與確定判決同一之效力。
(二)茲因聲請人與相對人間就上揭分割前之嘉義縣○○市○○段地00
    0○000地號土地，於民國106年合併分割後基地號變更為332
    、332-1地號土地之地籍經界線位置尚有爭執，且聲請人前
    已依照鈞院106年共有物分割時由水上地政事務所測量員於
    現場噴漆確認之界線位置（聲證三），除將37號建物整棟拆
    除外，另35號鐵皮磚造房屋亦基於結構安全因素而將建物之
    右半邊全部拆除（聲證四），拆除範圍已大於占用相對人侯
    佳松之332地號土地之部分，而已自動履行完畢。則相對人
    事後再依鈞院106年度訴字第35號判決主文內容聲請續行執
    行，顯無理由，故聲請人已於111年12月07日向鈞院提起債
    務人異議之訴（聲證五）。
(三)現因相對人以聲請人之房屋仍有部分占用其土地，並未完全
    拆除為由，而向鈞院聲請續行執行程序，經鈞院於111年11
    月22日發函通知將於112年1月6日執行履勘拆除（聲證六）
    。倘不停止執行，聲請人所有之門牌號碼嘉義縣○○市○○路○
    段00號左側店鋪之部分大門及西側牆面恐將遭強行拆除，除
    嚴重影響建物結構安全，亦使居住使用者之人身財產遭受危
    害，聲請人必將受難於回復及補償之損害。為此，聲請人願
    提供擔保，請鈞院依強制執行法第18條第2項之規定，裁定
    准予就鈞院111年度司執字第17958號交還土地執行強制執行
    事件，於執行異議事件判決確定前停止執行程序，以保障聲
    請人之權益。
二、按有回復原狀之聲請，或提起再審或異議之訴，或對於和解
    為繼續審判之請求，或提起宣告調解無效之訴、撤銷調解之
    訴，或對於許可強制執行之裁定提起抗告時，法院因必要情
    形或依聲請定相當並確實之擔保，得為停止強制執行之裁定
    。強制執行法第18條第2項定有明文。
三、經查，本件聲請人以其已經向本院提起債務人異議之訴等為
    理由，聲請裁定停止相對人侯佳郎、侯佳松請求交還土地之
　　本院111年度司執字第17958號之強制執行程序，避免聲請人
    財產逕遭執行，將受難以回復之損害。上情業經聲請人提出
　　本院民事執行處111年5月16日嘉院傑111司執毅字第17958號
　　執行命令、106年度訴字第35號民事判決、現場噴漆確認之
    界線位置街景圖及照片、聲請人自行拆除完畢之現場照片及
    本院民事執行處111年11月22日嘉院傑111司執毅字第17958
    號通知執行履勘拆除函文影本等資料為證。又查，聲請人向
    本院具狀對於相對人提起債務人異議之訴等事件，業經本院
    以111年度訴字第710號受理在案。因聲請人合法提起債務人
    異議之訴，說明分割後土地之地籍經界線位置兩造有爭執，
    聲請人主張伊除已將37號建物整棟拆除外，另35號鐵皮磚造
    房屋之右半邊也全部拆除，拆除範圍大於占用相對人土地之
    部分，已自動履行完畢；倘不停止執行，聲請人所有之門牌
    號碼嘉義縣○○市○○路○段00號左側店鋪部分大門及西側牆面
    恐將遭強行拆除，除嚴重影響建物結構安全，亦使居住使用
    者之人身財產遭受危害，聲請人必將受難於回復及補償之損
    害等語，並提出現場噴漆位置街景圖、聲請人自行拆除完畢
    之現場照片等資料佐參。本院經審酌上情，認為聲請人聲請
    停止111年度司執字第17958號交還土地執行事件所為之強制
    執行程序，符合強制執行法第18條第2項規定。因此，本件
    聲請，屬有理由，應予准許。
四、復查，本院111年度司執字第17958號強制執行程序，此部分
    依聲請人在本院111年度訴字第710號債務人異議之訴等事件
    之民事起訴狀後附的原證2民事強制執行聲請狀所載之執行
    標的金額及聲請強制執行之內容，相對人聲請執行標的價額
    為新台幣（下同）2,706,740元。相對人如果停止執行，將
    遭受相當於執行標的價額遲延受償期間利息之損害。而以司
    法院訂頒之各級法院辦案期間計算，一審辦案期限為1年4月
    、二審為2年、三審為1年。又本件訴訟標的價額依相對人聲
    請執行標的價額計算，已逾150萬元，得上訴第三審。故聲
    請人所提起之第三人異議之訴，於歷經一、二、三審判決確
    定之時間應為4年4月。則相對人在此期間，因遲延受償之利
    息損害，應為586,009元【計算式：2,706,740元5%（4＋4/
    12）＝586,009元；元以下四捨五入】。依前揭說明，聲請人
    應對於相對人因為停止強制執行可能遭受之損害，提供擔保
    金額586,009元。
五、依強制執行法第18條第2項，裁定如主文。
中　　華　　民　　國　　111 　年　　12　　月　　19　　日
                      民二庭法　官　呂仲玉
以上正本係照原本作成。
如對本裁定抗告，應於裁定送達後於10日內向本院提出抗告狀（
須按對造人數提出繕本），並繳納抗告費新臺幣1,000元。
中　　華　　民　　國　　111 　年　　12　　月　　19　　日
                            書記官　洪毅麟